臺灣基隆地方法院刑事判決　　　　　　　100年度易字第272號
公　訴　人　臺灣基隆地方法院檢察署檢察官
被　　　告　鄭書帆
上列被告因竊盜案件，經檢察官提起公訴（100 年度偵字第1599
號），本院依簡式審判程序判決如下：
    主  文
鄭書帆共同犯踰越安全設備竊盜罪，處有期徒刑柒月。又共同犯
竊盜罪，處有期徒刑月。應執行有期徒刑捌月，緩刑年，緩
刑期間付保護管束，並向指定之政府機關、政府機構、行政法人
、社區或其他符合公益目的之機構或團體，提供壹佰貳拾小時之
義務勞務。
    犯罪事實及理由
一、犯罪事實：
    引用檢察官起訴書犯罪事實欄之記載（如附件），並將標題
    一第7 行之「門窗等其他安全設備之安全設備」更正為「門
    扇、牆垣以外之其他安全設備」。
二、證據名稱：
    引用檢察官起訴書證據並所犯法條欄標題一之記載（如附件
    ），另補充「被告鄭書帆於本院準備程序及審理時所為自白
    」。
三、量刑理由：
  (一)審酌被告無刑事前科紀錄（本院卷附臺灣高等法院被告前案
    紀錄表參照），年輕力壯，卻不循正當途徑賺取收入，因父
    親鄭桑林發生車禍導致腦部功能嚴重受損、無法自理日常生
    活（業經本院以100 年度監宣字第15號裁定宣告監護在案，
    見偵查卷第90頁），家庭經濟陷入困境，便鋌而走險，邀同
    邱耀宗（俟到案後另行審結）共為本案犯行，恣意侵犯他人
    之合法財產權，實不足取，且竊得之管束及白鐵剩料價值達
    新臺幣（下同）6 萬餘元、小貨車價值達約3 萬元，犯罪所
    生危害非輕，惟上開財物均未及運離現場，即為保全人員報
    警到場查獲，而物歸原主，究未致生不可回復之重大財產損
    害，被告亦自始供認全部犯行，態度良好，並有助於節省司
    法資源，兼衡其大學畢業學歷之智識程度，未婚、行為時無
    固定職業之生活狀況等一切情狀，分別量處如主文所示之刑
    ，並定其應執行之刑。
  (二)被告未曾因故意犯罪受有期徒刑以上刑之宣告，衡酌其係因
    家中遭逢變故，一時失慮而觸法，犯後自始坦承不諱，深表
    悔意等情，堪信歷此偵、審程序及科刑之教訓，當知警惕而
    無再犯之虞，參以被告係初犯，且身為長子，有代替父親負
    擔家計、照顧家庭之責任，現又已覓得正當職業（在杭特電
    子股份有限公司擔任製造部產線契約人員，本院卷附服務證
    明書參照），如遽令其受刑之執行，恐將使其家庭成員之生
    活處境更為艱難，故本院認前開所宣告應執行之刑以暫不執
    行為適當，爰依法併諭知緩刑3 年，以啟自新。另斟酌被告
    之犯罪情節、犯後態度及智識、能力，依刑法第74條第2 項
    第5 款規定，命其向指定之政府機關、政府機構、行政法人
    、社區或其他符合公益目的之機構或團體，提供120 小時之
    義務勞務，以符社會正義，並宣告於緩刑期間付保護管束。
四、應適用之法條：
  (一)刑事訴訟法第273 條之1 第1 項、第299 條第1 項前段、第
    310 條之2 、第454 條。
  (二)刑法第28條、第321 條第1 項第2 款、第320 條第1 項、第
    51條第5 款、第74條第1 項第1 款、第2 項條第5 款、第93
    條第1 項第2 款。
  (三)刑法施行法第1 條之1 第1 項、第2 項前段。
五、本判決書係依刑事訴訟法第310 條之2 準用同法第454 條第
    1 、2 項製作，僅記載當事人欄、主文、犯罪事實、證據名
    稱、應適用之法條，犯罪事實及證據部分並得引用檢察官起
    訴書之記載。
本案經檢察官李辛茹到庭執行職務。
中    華    民    國   100    年    7     月    27    日
                  刑事第二庭  法  官  羅貞元
以上正本證明與原本無異。
如不服本判決應於收受送達後10日內向本院提出上訴書狀，並應
敘述具體理由；其未敘述上訴理由者，應於上訴期間屆滿後20日
內向本院補提理由書(均須按他造當事人之人數附繕本)「切勿逕
送上級法院」。
中    華    民    國   100    年    7     月    27    日
                              書記官  陳虹
附錄罪論法條：
中華民國刑法第321條第1項第2項
犯竊盜罪而有下列情形之一者，處 6 月以上、5 年以下有期徒
刑，得併科新臺幣 10 萬元以下罰金：
二、毀越門扇、牆垣或其他安全設備而犯之者。
中華民國刑法第320條第1項
意圖為自己或第三人不法之所有，而竊取他人之動產者，為竊盜
罪，處5  年以下有期徒刑、拘役或 5 百元以下罰金。
附件：
臺灣基隆地方法院檢察署檢察官起訴書
                                     100年度偵字第1599號
    被      告  鄭書帆  男  26歲（民國○○年○月○○日生）
                        居新北市○○區○○路238號5樓
                        身分證統一編號：Ｚ000000000號
                邱耀宗  男  41歲（民國○○年○月○○日生）
                        住基隆市○○區○○路23號5樓
                        身分證統一編號：Ｚ000000000號
上揭被告等因竊盜案件，業經偵查終結，認應提起公訴，茲將犯
罪事實及證據並所犯法條分敘如下：
        犯  罪  事  實
一、邱耀宗前因違反毒品危害防制條例等案件，分別經臺灣基隆
    地方法院判處有期徒刑3月、3月確定，經接續執行，甫於98
    年3月19日縮刑期滿執行完畢。詎其仍不知悔改，於民國100
    年4月6日夜間8、9時許，鄭書帆騎乘機車至基隆市○○街與
    邱耀宗見面後，並提議至新北市○○區○○街62號「台電核
    四廠」內行竊，渠等意圖為自己不法之所有，並基於犯意聯
    絡，先以踰越門窗等其他安全設備之安全設備之方式，自前
    述台電核四廠東南側圍籬攀爬侵入廠區內，繼以徒手搬運之
    方式，共同竊取中鼎公司所有之S級管束38組及白鐵剩料250
    公斤〈價值共約新臺幣（下同）6萬6,300元〉後，因無車輛
    可供裝載、運輸及逃離現場之用，渠等另起竊盜之犯意聯絡
    ，即推由鄭書帆找尋交通工具，並趁停放在「合億公司工務
    所」前、由黃錦章所駕駛之車牌號碼Q3—0991號自用小貨車
    （中華廠牌、白色、車主為林東陽、價值約3 萬元）鑰匙未
    拔取而疏於看管之際，鄭書帆竟未經黃錦章之同意，以徒手
    方式開啟車門，並發動引擎竊取該車得手後，逕交由邱耀宗
    駕駛至中鼎公司旁，嗣渠等一同將上開竊得物品搬至前揭自
    小貨車上時，為廠內巡邏之保全人員發現並報警，嗣警方據
    報到達現場後當場緝獲，並扣得前開管束、白鐵剩料及自小
    貨車1部（均已具領發還）。
二、案經內政部警政署保安警察第二總隊第二大隊第一中隊報告
    偵辦。
        證據並所犯法條
一、上揭犯罪事實，訊據被告鄭書帆、邱耀宗於警詢及偵查中坦
    承不諱，核與證人即被害人黃錦章、吳榮基警詢與偵查中證
    述遭竊之情節相符，並有上開自小貨車行車執照、扣押物品
    目錄表各1紙、贓物認領保管單2張及查獲照片20張等在卷可
    稽，是被告鄭書帆、邱耀宗前揭罪嫌，應堪認定。
二、按刑法第321條第1項第2款規定將「門扇」、「牆垣」、「
    其他安全設備」並列，故所謂「其他安全設備」，應指門扇
    牆垣以外，依通常觀念足認防盜之一切設備而言，如電網、
    門鎖以及窗戶等。經查：被告鄭書帆、邱耀宗係由核四廠東
    南側圍籬攀爬侵入該廠內，業如前述，是核被告鄭書帆、邱
    耀宗所為，均係犯刑法第321條第1項第2款之踰越門窗之其
    他安全設備罪與同法第320條第1項竊盜罪嫌。渠等2 人就上
    開竊盜犯行2 次間，有犯意聯絡、行為分擔，請依刑法第28
    條之規定論以共同正犯。又渠等2人所犯上開竊盜犯行2 次，
    犯意各別、行為互殊，請各依刑法第50條之規定，予以分論
    併罰。另被告邱耀宗前曾受有期徒刑之執行完畢，有本署刑
    案資料查註紀錄表在卷可稽。其於受有期徒刑之執行完畢後
    ，5 年內故意再犯本件有期徒刑以上之罪，為累犯，請依刑
    法第47條第1項規定，加重其刑。
三、依刑事訴訟法第251條第1項提起公訴。
    此  致
臺灣基隆地方法院
中    華    民    國   100    年    6     月    28    日
                              檢察官  吳  志  中
本件正本證明與原本無異
中    華    民    國   100    年    7     月    1     日
                              書記官  賴  菁
附錄所犯法條：
中華民國刑法第320條
（普通竊盜罪、竊佔罪）
意圖為自己或第三人不法之所有，而竊取他人之動產者，為竊盜
罪，處5  年以下有期徒刑、拘役或 5 百元以下罰金。
意圖為自己或第三人不法之利益，而竊佔他人之不動產者，依前
項之規定處斷。
前二項之未遂犯罰之。
中華民國刑法第321條
（加重竊盜罪）
犯竊盜罪而有下列情形之一者，處 6 月以上、5 年以下有期徒
刑，得併科新臺幣 10 萬元以下罰金：
一、侵入住宅或有人居住之建築物、船艦或隱匿其內而犯之者。
二、毀越門扇、牆垣或其他安全設備而犯之者。
三、攜帶兇器而犯之者。
四、結夥三人以上而犯之者。
五、乘火災、水災或其他災害之際而犯之者。
六、在車站、埠頭、航空站或其他供水、陸、空公眾運輸之舟、
    車、航空機內而犯之者。
前項之未遂犯罰之。